臺灣板橋地方法院交通事件裁定　　　　　　　　　九十三年度交聲字第一五二三號
　　原處分機關　交通部公路總局臺北區監理所
　　異　議　人
　　即受處分人　甲○○
右列異議人即受處分人因違反道路交通管理處罰條例案件，對於交通部公路總局臺北
區監理所九十三年九月十日所為之處分（原處分案號：北監自裁字第裁四○－Ｚ00
000000號），聲明異議，本院裁定如左：
    主  文
異議駁回。
    理  由
一、本件聲明異議意旨略以：異議人即受處分人甲○○因於民國九十三年七月一日，
    在國道三號公路上駕車行使，為警舉發違規，其對被舉發超速違規事實部分，願
    意受罰，惟對被舉發「行駛途中任意變換車道」違規事實部分，其認為其只是單
    純超車，並無違規，單憑舉發警員目測，無確切證據即受處分，其難以甘服，爰
    提出聲明異議云云。
二、按汽車行駛高速公路應依速限標誌指示；又汽車在高速公路行駛途中，不得驟然
    或任意換車道，如欲超越前車或變換車道時，應先顯示方向燈告知前後車輛，並
    保持安全距離及間隔，方得超越或變換車道；又汽車行駛於高速公路而不遵管制
    之規定者，處汽車駕駛人新臺幣三千元以上六千元以下罰鍰；又汽車駕駛人，違
    反道路交通管理處罰條例第三十三條規定者，除依原條款處罰鍰外，並予記違規
    點數一點，高速公路交通管制規則第五條第一項前段、第十一條、道路交通管理
    處罰條例第三十三條第一項、第六十三條第一項第一款分別定有明文。
三、查本件異議人即受處分人甲○○，於九十三年七月一日晚上九時二十四分許，駕
    駛車號ＤＫ－○四二二號自用小客車，行經國道三號高速公路北上七公里處路段
    時，以時速一一二公里車速行駛，超過該路段最高限速九十公里，超速二十二公
    里，並於行駛途中任意由中線車道變換至外側車道，再變換至中線車道，而未與
    左右車輛保持安全間距，亦未開啟方向燈等違規事實，業經內政部警政署國道公
    路警察局第六警察隊查報函覆屬實，有該隊九十三年八月十八日公警六（九）刑
    訴字第○九三○○○○五七○號書函影本一紙附卷可稽。異議人雖具狀就被舉發
    「行駛途中任意變換車道」違規事實部分辯稱上開異議意旨云云，惟其上開違規
    情節業據舉發單位上開書函陳報：本案經執勤員警稱，於九十三年七月一日在國
    道三號公路北向七公里處，使用雷達測速器測得一部ＤＫ－○四二二號小自客車
    違規超速，行速時速一一二公里，限速九十公里，超速二十二公里，警車尾隨於
    後，並發現該車連續任意變換車道，由中線車道至外側車道再變換至中線車道時
    ，未與左右車輛保持安全間距，亦未開啟方向燈，經警開啟警示燈及持指揮棒，
    將車攔停於路肩，並告知駕駛人違規行為後依法掣單，本案違規事實明確，依法
    舉發並無違誤等語明確，衡諸本件舉發警員與異議人素不相識，亦無仇怨，其執
    行公務，自無任意誣陷異議人之理可言，而異議人上開所辯，片面指述，空泛無
    據，顯不足據以卸免其責。是異議人上開所辯，顯不足採，堪認舉發警員就本件
    「行駛途中任意變換車道」違規部分之舉發，亦應屬無訛。從而，原處分機關據
    以援引上開規定，就上開二件違規事實併予裁處罰鍰新臺幣六千元，並記違規點
    數二點，並無不當。本件異議為無理由，應予駁回。
四、據上論斷，應依道路交通案件處理辦法第十九條，裁定如主文。
中　　　華　　　民　　　國　　九十三　　年　　　十　　　月　　二十九　　日
                                    臺灣板橋地方法院交通法庭
                                        法  官  彭  全  曄
右正本證明與原本無異
如不服本裁定應於送達後五日內向本院提出抗告狀
                                        書記官  梁  宜  庭
中　　　華　　　民　　　國　　九十三　　年　　　十　　　月　　二十九　　日
